最高法院刑事裁定　　　　　　　　　　111年度台抗字第617號
抗　告　人　林舜吉



上列抗告人因違反毒品危害防制條例等罪案件，不服臺灣高等法
院中華民國111年3月30日定應執行刑之裁定（111年度聲字第807
號），提起抗告，本院裁定如下：
    主  文
抗告駁回。
    理  由
一、按刑事訴訟法第477條第1項規定：「…依刑法第53條及第54
    條應依刑法第51條第5款至第7款之規定，定其應執行之刑者
    ，由該案犯罪事實最後判決之法院之檢察官，聲請該法院裁
    定之。」故檢察官聲請定受刑人之執行刑者，法院依法須於
    檢察官聲請之範圍內裁定之。而裁判確定前犯數罪者，併合
    處罰之；數罪併罰有二裁判以上宣告多數有期徒刑者，於各
    刑中之最長期以上，各刑合併之刑期以下，定其應執行之刑
    期，刑法第50條第1項前段、第51條第5款、第53條亦有明定
    。且其各罪中之一罪形式上雖已執行完畢，然若符合應予定
    應執行刑之規定者，尚無許檢察官僅任擇其中部分之罪聲請
    定其應執行刑，仍應依法聲請法院裁定，該已執行部分，係
    於指揮執行時如何扣除之問題，不能認其不符數罪併罰要件
    而不予聲請定應執行刑。又數罪併罰定應執行刑之案件，係
    屬法院自由裁量之事項，法院所為刑之酌定如未逾越上開規
    定之外部界限、定應執行刑之恤刑目的及不利益變更禁止原
    則等內部界限，即不得任意指為違法或不當。
二、原裁定以抗告人林舜吉犯如其附表（下稱附表）所示各罪，
    經抗告人請求檢察官一併向原審聲請定其應執行刑，認聲請
    為正當，乃函詢抗告人之回覆後，審酌附表編號1至3所犯之
    罪時間相近，行為態樣、手段及動機相同或相似；而附表編
    號1至3與附表編號4 至16所示之犯罪，行為態樣、手段、動
    機迥異，考量其犯罪情節、行為次數，各罪整體非難評價及
    刑法量刑公平正義理念之內部限制，復權衡抗告人之責任與
    整體刑法目的及相關刑事政策、以書狀回覆表示之意見，定
    其應執行刑為有期徒刑7年2月。經核其如何裁量應定之執行
    刑，已詳予審酌如上，係在適法行使自由裁量權所為之整體
    評價，於法洵無不合。又附表編號1至3備註欄所載已執畢部
    分，係將來檢察官執行時應如何扣除之問題，原審亦已敘明
    同一被告所犯數罪倘均為最早判決確定日前所犯者，即合乎
    定應執行刑之要件，與各罪是否已執行完畢無關，縱其中一
    罪已先執行完畢，亦不影響檢察官得就各罪聲請合併定其應
    執行刑之旨。抗告意旨猶對於原裁定已明白說明事項，重為
    爭執，請求撤銷原裁定，另為有利裁定云云，係以個人說詞
    任意指摘原裁定違法，其抗告為無理由，應予駁回。
據上論結，應依刑事訴訟法第412條，裁定如主文。
中    華    民    國   111    年    5     月    12    日
                  刑事第二庭審判長法  官  林  勤  純  
                                  法  官  王  梅  英  
                                  法  官  李  釱  任  
                                  法  官  吳  秋  宏  
                                  法  官  莊  松  泉  
本件正本證明與原本無異
                                  書記官
中    華    民    國   111    年    5     月    17    日